臺灣高等法院交通事件裁定　　　　　　100年度交抗字第641號
抗　告　人
即受處分人　陳明德
上列抗告人因違反道路交通管理處罰條例案件，不服臺灣桃園地
方法院，中華民國100年4月29日所為裁定（100年度交聲字第205
號），提起抗告，本院裁定如下：
    主  文
抗告駁回。
    理  由
一、原裁定意旨略以：抗告人即受處分人（下稱受處分人）陳明
    德於民國99年12月20日15時24分許，駕駛車牌號碼CP-6690
    號自用小客車，行經桃園縣中壢市○○路與慈惠三街路口，
    因有「紅燈左轉（環北路左轉慈惠三街）」之違規行為，違
    反道路交通管理處罰條例第53條第1項規定，經警當場掣單
    舉發，原處分機關（交通部公路總局新竹區監理所）乃於
    100年2月10日裁處受處分人罰鍰新臺幣（下同）2,700元，
    並依道路交通管理處罰條例第63條第1項第3款規定（裁決書
    漏載第3款）記違規點數3點，因受處分人上開違規事實屬實
    ，原處分機關所為上揭裁處並無不當，因而裁定駁回受處分
    人之異議等語。
二、經查：
(一)受處分人於上揭時地，因駕駛上開自用小客車經警認有「紅
    燈左轉（環北路左轉慈惠三街）」之違規行為，而當場掣單
    舉發後，經原處分機關以受處分人違反道路交通管理處罰條
    例第53條第1項之規定，裁處罰鍰2,700元，並依同條例第63
    條第1項第3款（裁決書漏載第3款）規定，記違規點數3點等
    情，有交通部公路總局新竹區監理所100年2月10日以竹監自
    字第裁50-DB0000000號違反道路交通管理事件裁決書在卷可
    稽。
(二)受處分人於刑事聲明異議狀及原審訊問時自承其確於前揭時
    間，駕駛上開自用小客車，行經桃園縣中壢市○○路與慈惠
    三街路口時，左轉慈惠三街一情不諱（第129號交聲卷第3頁
    、第205號交聲卷第15頁）。而證人即舉發本件違規之員警
    林祐宏亦於原審供證：監視器畫面係伊自行架設V8 拍攝，
    伊當時站在慈惠三街上。慈惠三街之車流量大致還順暢，並
    無受處分人所述有前行車輛擋住路口之情，等車流減緩後，
    約過十秒即看到受處分人駕車過來。伊看到受處分人之汽車
    時，環北路之號誌仍係紅燈等語（第205號交聲卷第15頁）
    ，核與原審勘驗林祐宏提出之蒐證錄影光碟結果：畫面為環
    北路及慈惠三街路口，該路口為T字型路口，受處分人駕駛
    之自用小客車位於環北路上，閃爍左轉燈欲行左轉慈惠三街
    。該時慈惠三街號誌仍為綠燈，環北路上之機車，皆於路口
    等待並未前行。嗣於慈惠三街之號誌仍為綠燈時，受處分人
    駕駛之自用小客車即自環北路與慈惠三街交叉路口左轉進入
    慈惠三街，隨後並為員警方攔查，數秒後，慈惠三街之號誌
    方轉為紅燈等情互相吻合，有勘驗筆錄在卷可證（第205號
    交聲卷第14頁反面）。衡諸證人林祐宏係桃園縣政府警察局
    中壢分局中福派出所員警，於本件案發當時又係職司道路交
    通稽查勤務工作，且與受處分人間素昧平生又無怨懟，其所
    為之證詞復受刑法偽證罪責之擔保，應無故意設詞誣陷受處
    分人之動機與必要，足認證人林祐宏上開供證受處分人當時
    有「紅燈左轉（環北路左轉慈惠三街）」一節，應屬可信。
    又道路交通管理處罰條例或相關法規並未規定要求執行交通
    勤務員警於舉發交通違規案件時，應以錄音、錄影或其他方
    式蒐證為之，而舉發本件違規之員警既已提出查察取締當時
    之光碟為佐證，復經原審訊問時居於證人之地位具結陳述其
    所親身目擊及見聞本件受處分人駕駛上開自用小客車於上揭
    時地有「紅燈左轉（環北路左轉慈惠三街）」之違規事實，
    並無明顯之錯誤，自堪採為認定受處分人前揭交通違規之憑
    據。
(三)至受處分人於原審訊問時辯稱：伊停車當時前方係紅燈沒錯
    ，伊確實未依燈號左轉，惟伊並無闖紅燈之意圖，伊係怕擋
    住直行車方左轉，伊只有未遵守路口號誌云云，惟依上開錄
    影內容顯示，受處分人駕駛之車輛位於環北路上，欲左轉慈
    惠三街，遂閃爍左轉燈，隨後穿過該路口。此時慈惠三街上
    之號誌仍為綠燈，足認該時環北路上之號誌為紅燈，已如前
    述。再按道路交通管理處罰條例第60條第2項第3款係規定：
    汽車駕駛人，駕駛汽車有下列情形之一，而本章各條無處罰
    之規定者，處新臺幣9百元以上1千8百元以下罰鍰：．．．
    三、不遵守道路交通標誌、標線、號誌之指示。本件受處分
    人駕駛自小客車停於環北路上等待紅燈時，明知環北路之號
    誌為紅燈，逕而左轉，當屬闖越紅燈無誤，已合於道路交通
    管理處罰條例第53條第1項之規定，自無依同條例第60條第2
    項第3款處罰之餘地，況受處分人既為領有駕照之合格駕駛
    人，對上述交通規定應知悉或查詢相關法規規定並加以遵循
    ，受處分人以前詞置辯，自無足採。
(四)另受處分人聲請調閱該路口環北路之監視器，經證人林祐宏
    於原審到庭證稱：就伊所知該路口並無監視器畫面等語（第
    205號交聲卷第15頁），且以本件查察取締時之錄影光碟，
    經原審當庭播放勘驗予受處分人，受處分人亦表示其未依燈
    號左轉等語，已如前述，是受處分人上開所請，為無理由，
    而無復行調取上開監視器畫面之必要，併予敘明。
三、綜上所述，原審以受處分人駕駛上開自用小客車於前揭時地
    有「紅燈左轉（環北路左轉慈惠三街）」之違規行為明確，
    認原處分機關依道路交通管理處罰條例第53條第1項規定裁
    處罰鍰2,700元，並依同條例第63條第1項第第3款規定（裁
    決書漏載第3款）規定記違規點數3點無誤，經核並無不當。
    受處分人未附理由提起本件抗告，指摘原裁定不當，為無理
    由，應予駁回。
據上論結，應依道路交通事件處理辦法第25條，刑事訴訟法第41
2條，裁定如主文。
中    華    民    國    100    年    5    月    31    日
                  刑事第二十一庭審判長法  官  周政達
                                      法  官  趙文
                                      法  官  楊力進
以上正本證明與原本無異。
本件不得再抗告。
                                      書記官  彭威翔
中    華    民    國    100    年    5    月    31    日